臺灣臺中地方法院刑事裁定
110年度聲判字第205號
聲  請  人  復翔國際開發有限公司

代  表  人  黃復漢
代  理  人  蘇慶良律師
被      告  林雨萱


            林豐盛



            黃竹  



            陳俊達


上列聲請人因告訴被告侵占等案件，不服臺灣高等檢察署臺中檢
察分署檢察長中華民國110年11月8日110年度上聲議字第2610號
駁回聲請再議之處分(原不起訴處分案號：臺灣臺中地方檢察署1
10年度偵字第29618號)，聲請交付審判，本院裁定如下：
    主  文
聲請駁回。
    理  由
一、按告訴人不服上級法院檢察署檢察長或檢察總長認再議為無
    理由而駁回之處分者，得於接受處分書後10日內委任律師提
    出理由狀，向該管第一審法院聲請交付審判；法院認交付審
    判之聲請不合法或無理由者，應駁回之，刑事訴訟法第258
    條之1第1項、第258條之3第2項前段，分別定有明文。查本
    件聲請人即告訴人復翔國際開發有限公司(下稱告訴人)以被
    告甲○○、乙○○、丁○及丙○○涉犯刑法第336條第2項之業務侵
    占及刑法第342條第1項之背信等罪嫌，提出告訴，案經臺灣
    臺中地方檢察署(下稱臺中地檢署)檢察官偵查後，於民國11
    0年9月27日以110年度偵字第29618號為不起訴處分，因告訴
    人不服，具狀聲請再議，經臺灣高等檢察署臺中檢察分署(
    下稱臺中高分署)檢察長於110年11月8日以110年度上聲議字
    第2610號處分書，認再議之聲請為無理由，駁回再議之聲請
    。又告訴人於110年11月18日收受該駁回再議處分書後10日
    內之110年11月25日委任律師具狀向本院聲請交付審判等情
    ，有上開不起訴處分書、駁回再議聲請處分書各1份、臺中
    高分署送達證書2紙、刑事交付審判聲請狀1份附卷可稽【見
    臺中地檢署110年度偵字第29618號偵查卷宗(下稱偵卷)第33
    -36、57-63頁、臺中高分署110年度上聲議字第2610號偵查
    卷宗(下稱上聲議卷)第24-25頁、本院卷第5-9頁】，業經本
    院調閱上開偵查卷宗核閱無訛，且告訴人所提刑事交付審判
    聲請狀上亦蓋有本院收狀戳日期乙情，此有蓋有本院收狀日
    期戳印之刑事聲請交付審判狀1紙在卷可稽(見本院卷第5頁)
    ，揆諸前揭規定，告訴人向本院提起本件聲請，在程序上即
    屬適法，先予敘明。
二、聲請交付審判意旨略以：     
  ㈠依再議狀所提出本院民事庭函詢相關單位之事證、財政部關
    務署函及相關報單均指出本件並非小三通，既然非小三通，
    都無需先運送貨物去金門，再從金門轉入大陸，則告訴人豈
    有更捨近求遠，增加運費之理，通知仁達國際物流有限公司
    (下稱仁達公司)將貨物運送至「更北之韓國釜山港」，中途
    遠送第三地韓國，再南下目的地福建省，豈有讓成本增加數
    十倍？至於對話中，都因他人說到第三地，或到其他地，告
    訴人始被告知，因此延誤，而非告訴人指示，乃原處分將被
    告運送人之推託之詞，認為是告訴人運送時已指定第三人，
    顯然認事用法違誤。
  ㈡在本件之前，告訴人與仁達公司之運送契約均記載直送福建
    省漳州市，何來小三通？告訴人何須捨近求遠？且此豈不運
    費更加倍？足見原處分認運送人繞遠路，是為了節省運送費
    用，不僅矛盾，理由安在？顯然違反經驗法則與過去告訴人
    託運之經驗，已有處分違背法令。
  ㈢順發達物流有限公司(下稱順發達公司)中途運送至韓國釜山
    ，告訴人根本不知是仁達公司(刑事交付審判理由狀誤載為
    仁德公司)再發包給順發達公司運送所導致結果，買方既然
    記載「福建合信國際貿易有限公司」，既然在大陸，則告訴
    人豈知被告事後將目的地改為「BUSAN釜山」？而通知大瀚
    船務代理股份有限公司(下稱大瀚公司)負責人即被告丁○運
    送到釜山？乃此運費既會更加倍，則不解原處分卻認運送人
    繞遠路，是為了節省運費？此顯然理由矛盾，違反經驗法則
    ，自有處分違背法令，重大瑕疵。
  ㈣告訴理由狀(二)聲請調查證據向財政部關務署、財團法人海
    峽交流基金會函詢事項為調查，則何以證明本件貨物，曾因
    走私遭扣押？而非被告侵占或故意滅失？自有證據調查未備
    ，事實不明、理由未備之違失，蓋被告並未附上大陸地區開
    庭通知或傳票，且所載李浩、蔣心健、蔣心濤與本案被告不
    同，且走私淫穢物品罪？與本案何關？均未見被告提出相關
    公文，又如何證明，與告訴人之物品有關。
  ㈤證人王俊仁為仁達公司實際負責人，其證述本偏頗被告甲○○
    ，以免除侵占或民事運送人責任，且原處分未提示證人證述
    ，通知告訴人表示意見或反駁，有違證據調查原則與突襲襲
    性裁判之違失等語。
三、按刑事訴訟法第258條之1規定告訴人得向法院聲請交付審判
    ，係對於「檢察官不起訴或緩起訴裁量權」制衡之一種外部
    監督機制，法院僅就檢察官所為不起訴或緩起訴之處分是否
    正確加以審查，以防止檢察機關濫權。依此立法精神，同法
    第258條之3第3項規定法院審查聲請交付審判案件時「得為
    必要之調查」，其調查證據之範圍，自應以偵查中曾顯現之
    證據為限。而依同法第260條對於「不起訴處分已確定或緩
    起訴處分期滿未經撤銷者得再行起訴」規定之立法理由說明
    ，該條所謂不起訴處分已確定者，包括「聲請法院交付審判
    復經駁回者」之情形在內。故前述「得為必要之調查」，其
    調查證據範圍，即應以偵查中曾顯現之證據為限，不得就告
    訴人新提出之證據再為調查，亦不得蒐集偵查卷以外之證據
    。如不然，將與刑事訴訟法第260條之再行起訴規定混淆不
    清，亦將使法院兼任檢察官之角色，而有回復「糾問制度」
    之虞。又法院為交付審判之裁定時，視為案件已提起公訴，
    案件即進入審判程序，顯見法院裁定交付審判之前提，必須
    偵查卷內所存之證據，已符合刑事訴訟法第251條第1項所規
    定檢察官應提起公訴之「足認被告有犯罪嫌疑」情形，亦即
    該案件已經跨越起訴門檻，始應為交付審判之裁定。倘該案
    件須另行蒐證偵查，始能判斷應否交付審判者，因交付審判
    之審查制度，並無如同再議制度得為發回原檢察官續行偵查
    之設計，法院即應依同法第258條之3第2項前段規定，以聲
    請無理由裁定駁回。
四、經查﹕  
  ㈠臺中地檢署檢察官以110年度偵字第29618號偵查終結後，認
    被告遭告訴人指訴涉犯業務侵占及背信等案件，犯罪嫌疑不
    足，而為不起訴處分。其理由略以：訊據被告甲○○、乙○○、
    丁○均堅詞否認有何業務侵占等犯行，被告甲○○辯稱：伊僅
    係仁達公司名義負責人，實際業務均由王俊仁負責等語；被
    告乙○○辯稱：系爭洋酒係順發達公司委由喬豐環球有限公司
    (下稱喬豐公司)辦理臺中港之報關出口至韓國釜山，因臺中
    港係自由貿易港區，依照自由貿易港區設置管理條例規定，
    貨物進到臺中港時須先報一次關，自臺中港出艙裝船時，再
    報一次關，喬豐公司已依約完成報關手續，並將告訴人委託
    運送之系爭洋酒進出艙裝船，載運系爭洋酒之船隻係大瀚公
    司代理之船隻；本件係因告訴人因考慮稅率及成本，故選擇
    第三地即釜山作為中途點，而非直接運送至大陸地區，至於
    系爭洋酒如何自釜山運送至大陸地區福建省，伊不清楚，也
    不清楚運送系爭洋酒之船隻下落等語；被告丁○辯稱：系爭
    洋酒依據出口報關資料，目的地是釜山，大瀚公司僅負責將
    系爭洋酒裝上船，並辦理臺中港船隻之通關手續後，將出口
    報單和艙單交予船長，之後運送即非船務代理公司可以干涉
    ，本件係依告訴人選擇運送方式，船隻會以第三地即釜山作
    為中途點，而非直接運送至大陸地區，至於系爭洋酒如何自
    釜山運送至大陸地區福建省，伊不清楚，也不清楚運送系爭
    洋酒之船隻下落等語。經查，證人王俊仁為仁達公司實際負
    責人，系爭洋酒之運送係告訴人委由仁達公司承攬，仁達公
    司基於成本及關口限定等考量，再將系爭洋酒交由順發達公
    司運送，順發達公司因此委由喬豐公司及大瀚公司分別辦理
    報關手續及裝船事宜，本件出口係正式報關，進口是小三通
    方式，小三通運輸不會從臺灣直達大陸，一定會繞過第三地
    進去，但系爭洋酒遭大陸海關認定是走私，所以遭查扣等情
    ，業經證人王俊仁於偵查中陳稱明確，並有仁達公司台灣出
    貨表、仁達公司與順發達公司簽訂之「代理貨物出口通關協
    定」等附卷供參；又喬豐公司已依約及依自由貿易港區設置
    管理條例規定，將告訴人委託運送之系爭洋酒，先以出口人
    為告訴人、買受人為臺中港保稅區「惠爾吉寶倉儲股份有限
    公司」之名義，辦理目的地為臺中、卸存地為惠爾吉寶自貿
    區之進倉報關，再以出口人「惠爾吉寶倉儲股份有限公司」
    、買受人「福建合信國際貿易有限公司」名義，辦理目的地
    為釜山(英文名BUSAN)之出倉報關，並將系爭洋酒裝上大瀚
    公司代理之船隻，進、出倉報關時之貨物名稱、品名及規格
    均與告訴人委託運送之系爭洋酒相符等事實，為告訴代理人
    蘇慶良律師不爭執，並有報單號碼DB/F4/08226/N0095、DB/
    08/226/G0206之出口報單影本及出口報單通關流程查詢系統
    頁面截圖附卷供參，是被告甲○○、乙○○與丁○所辯要非無稽
    ，堪信仁達公司已將系爭洋酒委由順發達公司運送，被告丙○○再將系爭洋酒之報關及裝船運送事宜分別交予被告乙○○、
    丁○履行，被告乙○○、丁○亦均已分別履行喬豐公司、大瀚公
    司與順發達公司簽訂之報關及裝船義務，難認被告甲○○、丙○○、乙○○、丁○有何告訴人所指之業務侵占等犯行。本件應
    屬告訴人與仁達公司之間，關於契約是否已完全履行之民事
    糾葛，宜循民事途徑解決。此外，復查無其他積極證據，足
    資認定被告有何告訴意旨所指之犯行，揆諸首揭法條及判例
    意旨，應認其等罪嫌均屬不足
  ㈡告訴人對前開不起訴處分不服，聲請再議，經臺中高分署檢
    察長駁回告訴人提起之再議，其理由略謂：
　⒈本案系爭重點在於被告有無告訴人所指稱將其委託運送之系
    爭洋酒易持有為所有之犯意而據為己有，因認被告是否有涉
    嫌侵占或背信等犯行為主要論據，先予敘明。
　⒉本案依據證人王俊仁即仁達公司實際負責人於原署110年3月1
    9日偵查時所為之證述內容略以「系爭洋酒之運送係告訴人
    復翔公司委由仁達公司承攬，仁達公司基於成本及關口限定
    等考量，再將系爭洋酒交由順發達公司運送，順發達公司因
    此委由喬豐公司及大瀚公司分別辦理報關手續及裝船事宜，
    本件出口係正式報關，進口是小三通方式，小三通運輸不會
    從臺灣直達大陸，一定會繞過第三地進去，但系爭洋酒遭大
    陸海關認定是走私，所以遭查扣」等情，並有仁達公司台灣
    出貨表、仁達公司與順發達公司簽訂之「代理貨物出口通關
    協定」等附卷足憑。以之比對被告乙○○於原署所為之辯稱：
    系爭洋酒係順發達公司委由喬豐公司辦理臺中港之報關出口
    至韓國釜山，因臺中港係自由貿易港區，依照自由貿易港區
    設置管理條例規定，貨物進到臺中港時須先報一次關，自臺
    中港出艙裝船時，再報一次關，喬豐公司已依約完成報關手
    續，並將告訴人委託運送之系爭洋酒進出艙裝船，載運系爭
    洋酒之船隻係大瀚公司代理之船隻；本件係因告訴人因考慮
    稅率及成本，故選擇第三地即釜山作為中途點，而非直接運
    送至大陸地區，至於系爭洋酒如何自釜山運送至大陸地區福
    建省，伊不清楚，也不清楚運送系爭洋酒之船隻下落等語以
    觀，本案首先即應探究系爭洋酒之運送方式究如被告及證人
    王俊仁所述告訴人係因稅率、成本及關口限定等考量，而採
    取第三地轉進大陸之方式，或如告訴人所指稱係採兩案直達
    之運送方式。然審酌依據告訴人於原署偵查中所提供另案民
    事訴訟於109年4月23日「民事支付命令補充理由狀（一）附
    件五「原告、仁達國際公司、原告在大陸之買方(即Y、福建
    合信公司)之聯絡人張總等人Line群組【群組名稱：飲料托
    運群（6人）】對話數張」以觀，其中數段對話如下：
    小鳳：復翔國際戊○○黃先生你好～先提供給你，請款明細核
    對～有問題的話再請通知我一下～謝謝。
    告訴人：收到，到貨後安排匯出。
    Brian~JD:通知，飲料目前還在等待通關，因為近日較為嚴
    查，故等通知才會過去的、貨物現在還在第三地等待的～請
    知悉。
    Brian~JD：最近還嚴，等能動的時候再通知你，不要擔心？
    昨天問的回覆。
    告訴人：好的。
    Brian~JD：通知，因現在大陸外海都較敏感，故還停留在第
    三地尚未可行駛，有回覆可能再需要一段時間(上航線有固
    定路線，不能隨意更改)，有告知最近基隆港出口飲料(將近
    80個貨櫃)全被扣貨，所以關口請我們再耐心等候一下，如
    有進一步消息，在座回覆更新。
　　Brian~JD:報告，目前已確認，關口協商結果，船目前需繼
    續停靠第三地，待元宵後才可靠港，以避免海警查緝，特此
    通知，如有更新會隨時回報。
    則就告訴人於另案之民事訴訟所自行提出之上開群組對話紀
    錄（詳109年度發查字第461號第129-153頁）以觀，告訴人
    顯然明確知悉系爭洋酒係由第三地釜山轉運大陸，亦知悉此
    種轉運方式有某種程度遭大陸查扣之風險，故被告上開所辯
    顯然與卷內之事證較為相符而可採信。
  ⒊如前述，本案系爭洋酒之運送方式係採第三地轉進之方式，
    而非採兩岸直達之運送方式，顯然告訴人採取此種捨近求遠
    之運送方式，無非如同被告所辯稱係因稅率、成本或關口限
    定等諸多因素考量，事後系爭洋酒即可能如同Brian~JD於飲
    料托運群組所稱遭海警查緝或扣貨。是本案綜合上情，被告
    顯然均已依約履行相關運送或報關等事務，尚無告訴人所指
    摘有何侵占或背信等犯行可言。故原署偵查結果認為被告涉
    犯侵占等罪嫌，犯罪嫌疑不足，而均為不起訴處分，核無不
    合。
  ⒋至於告訴人於再議狀指摘原署未向財政部關務署、財團法人
    海峽交流基金會(海基會)等函詢事項為調查，而有證據調查
    未備之違失乙節，然本案原署檢察官依據內相關事證綜合研
    判後，業已能釐清事實真相及來龍去脈，尚難因此遽認原署
    檢察官有何證據調查未完備之違失可言。另指摘質疑證人王
    俊仁之證述內容可信性，然此告訴人並無提出任何可彈劾證
    人證述憑信性之證據以實其說，故此部分尚屬告訴人個人主
    觀臆測之詞。至於告訴人於再議狀所為其餘之指摘，或與被
    告是否涉嫌侵占、背信等罪嫌之構成要件無涉，或與卷內事
    證顯然矛盾等情以觀，故告訴人旨揭所為諸多指摘均屬無據
    。　　
五、本院調取並核閱偵卷、上聲議卷暨該等偵查卷宗內所附不起
    訴處分書、駁回再議處分書後，認不起訴處分書與駁回再議
    處分書之各項論點均有依據，未見有與卷證資料相違，或違
    背經驗法則、論理法則之處。是本院除肯認上揭不起訴處分
    書、駁回再議處分書所持之各項理由外，茲另就聲請意旨所
    提理由予以指駁如下：
　㈠告訴人確有於108年7月17日，就本案遭查扣酒品委託被告甲○○經營之仁達公司運送，且過去曾以「惠爾吉寶倉儲股份有
    限公司」為買受人名義辦理出口，循小三通輾轉運送至大陸
    地區漳州市之經歷等情，業經證人即仁達公司承辦人王俊仁
    於偵詢時證稱：伊係仁達公司實際經營人，告訴人委託仁達
    公司出口酒品到大陸福建係伊所負責，伊等之前曾與告訴人
    合作過幾次，都是將酒品運送至大陸福建地區，收貨公司與
    本件都是同一間，承攬有2種情形，本件係透過另一間同行
    再幫伊等出口，之前告訴人委託伊等運送都是這種模式，這
    是基於成本及關口限定問題，關口限定就是可能伊等合作對
    象沒有這種服務，所以就會找其他同行，伊等係找同行順發
    達公司，之前告訴人貨品也都是找順發達公司負責，就是伊
    等將告訴人交付之酒品載送至順發達公司，由其等簽收交貨
    單，本件貨品應該在福建海關手上，係順發達公司給伊等資
    訊，經大陸海關認定為走私，在臺灣出口有報關，但在大陸
    沒有報入關，這是所謂「小三通運輸」，風險就是進到大陸
    時，沒有完整申報，就是整批貨物內會有短報或品名不相符
    等情形，是為節稅避稅，客戶都知道，如果是正式國際貿易
    ，臺灣出口及大陸進口都報關，告訴人也知道這個風險，因
    為仁達公司本身就是小三通業者，告訴人找伊等就知道風險
    存在，小三通出口是因為進入進口國不用申報，是客戶希望
    可以節稅避稅才會選擇小三通運輸，小三通運輸不會直接從
    臺灣直達大陸，一定會繞過第三地，通常第三地不會有風險
    ，只是透過第三地中繼運輸等語甚詳(見交查卷第93-95頁)
    ，核與告訴代表人戊○○於偵詢時陳稱：復翔公司於108年7月
    時，委託仁達公司運送1批洋酒，到大陸福建，預計船期出
    來後，於108年8月就要抵達福建，該批貨沒有到福建，伊也
    不知道貨在哪裡，當時該批酒係放在中和及桃園之酒商，伊
    只是將酒放到棧板上，運到仁達公司，由仁達公司人員簽收
    ，後續就由仁達公司處理，貨交給物流，報關、船運都是由
    物流，仁達公司將貨收走，送入貨櫃，向海關報關後，用微
    信傳給伊，確實有上貨櫃，仁達公司送到貨後，伊運費就要
    打，但貨還沒有到，所以伊還沒有打運費，報關單上第一個
    買方是惠爾吉寶，因為當初復翔公司認為報關係仁達公司委
    託給惠爾吉寶倉儲，仁達公司沒有向伊告知這一段，之後合
    作好幾次，約7、8次，之前3、4次報關單只有1份，賣方係
    復翔公司，買方係福建合信公司，之後第5、6次仁達公司建
    議伊要先到惠爾吉寶再到福建合信公司，但運費沒有增加，
    之前第5、6次貨有送到，只有這次才出問題等語相符【見臺
    灣臺中地方檢察署109年度交查字第348號偵查卷宗(下稱交
    查卷)第9-11頁】，且有仁達國際物流有限公司二岸三地物
    流進出口/正式海空運進出口/報關、貿易買賣業務文件2紙
    、仁達國際物流有限公司收據影本2紙、仁達國際物流有限
    公司請款明細1紙、簽收單翻拍照片1張、匯款申請書影本、
    仁達國際物流有限公司收據影本各1紙附卷供參(見交查卷第
    107-109、111-113頁、發查卷第121、123、125、127頁)，
    適見告訴人與仁達公司間之過往貨物運送經歷，曾經約定以
    第三地轉運酒品至大陸地區作為其運送模式，尚非無稽；又
    被告甲○○所屬仁達公司曾於108年7月22日，經該公司實際經
    營人王俊仁委由順發達公司運送告訴人託運之酒品，另經順
    發達公司經營人即被告丙○○再將前開酒品之報關及裝船運送
    事宜分別交由被告乙○○、丁○處理等情，業經被告乙○○於偵
    詢時陳稱：伊係喬豐公司負責人，承攬業者委由伊等向海關
    申請報關出口，伊等負責貨物進倉出倉，進倉時，係依據自
    由貿易港區管理條例，要先報1次關，自由貿易港區係屬於
    管制區，只要貨物一到該港區就由海關監管，這批貨物是由
    臺中港出口，委託伊報關者係順發達公司，當初係由伊報關
    至韓國，但告訴人所稱買方係大陸人沒錯，之後準備出倉裝
    船時，會再報1次關，表示係由臺中港出口，裝船後，該船
    行目的地及買方為何人均與報關行無關，這批貨所裝載船舶
    係大瀚公司代理之船隻，報單類別上記載F4自由港區與他關
    區、報關號碼之出口報單就是伊等進倉報關之證明，出艙報
    關證明係報關類別F5，表示裝船完畢會有1張海關開立之海
    關艙單證明，從艙號上0007，船隻掛號係08FDAY，與F5報單
    比較，最上方右側海關通關號碼欄位上之08FDAY0007等字樣
    相同，就知伊等確實已經依照契約約定進出艙裝船，實務上
    常常會選擇第三地作為中途點，本件運送船隻在出口艙單之
    船名欄位係明睿輪，並沒有經過臺灣及大陸官方核准，不能
    直經出口到大陸，所以報單上目的地是釜山，至於如何從釜
    山至大陸，伊等並不清楚等語(見交查卷第66-67頁)，又被
    告丁○於偵詢時陳稱：根據資料該船目的地係崟山，伊係船
    務代理，根據船東指示，要運送1批貨與喬豐順報關行聯繫
    ，根據出口報單之列倉單，在F5報單左上方所載目的地國家
    級代表欄位「BUSAN」就是指釜山，因為伊只是船務代理，
    只負責臺中港船隻通關，貨物上船後，將出口報單及艙單交
    給船長，之後事情就不是船務代理公司可以去干涉，實務上
    常常會選擇第三地作為中途點，本件運送船隻在出口艙單之
    船名欄位係明睿輪，並沒有經過臺灣及大陸官方核准，不能
    直經出口到大陸，所以報單上目的地是釜山，至於如何從釜
    山至大陸，伊等並不清楚等語甚詳(見交查卷第67頁)，且有
    仁達國際物流有限公司臺灣出貨表2紙、海關艙單2紙、出口
    報單6紙、代理貨物出口通關協定、賠償協議書、出口報單
    通關流程查詢列印資料、臺中關結關證明書、衛生福利部疾
    病管制署入港許可證影本各1紙、郵件列印資料(大瀚公司)2
    紙、收據影本1紙、海關艙單文件5紙、出口報單9紙、衛生
    福利部疾病管制署海事衛生聲明書、衛生福利部疾病管制署
    入港許可證各1紙在卷可稽(見交查卷第115-117、73-75、85
    -87、99-105、119、121頁、發查卷第37、39、41、43-45、
    47、49-57、59-75、81、83頁)，堪為認定仁達公司確實已
    將告訴人前開託運酒品委由順發達公司運送，再經被告丙○○
    分別委由被告乙○○、丁○辦理酒品報關及裝船運送事宜等情
    明確。
　㈡再依卷附告訴人提出成員包含告訴人、「小鳳」、仁達公司(
    暱稱「Brian～JD」)及大陸地區合信公司(暱稱「馬酒哥『合
    信國際-張暉』」)在內之「飲料托運群(6次)」群組間對話紀
    錄所載，「小鳳」曾於108年8月1日19時47分許，傳送「@復
    翔國際戊○○黃先生你好～先提供給你，請款明細核對～有問題
    的話再請通知我一下唷～謝謝」等語至該群組，經告訴人覆
    稱：「收到，到貨後安排匯出」等語，而於108年8月3日17
    時57分許，「馬酒哥『合信國際-張暉』」傳送：「@小鳳上周
    的186件這次怎麼這麼久還沒出來呀」等語，經「Brian～JD
    」接連回覆：「黃總！預計這2天的喔，前2次是剛好比較快
    一點的，一放行會第一時間先通知您」、「不會！應該的，
    有任何消息會第一時間通知喔」等語，「Brian～JD」再於10
    8年8月12日14時3分許，傳送「通知，飲料目前還在等待通
    關，因為近日較為嚴查，故等通知才會過去的、貨物現在還
    在第三地等待的～請知悉！！」、「最近還嚴，等能動的時
    候再通知你，不要擔心？……昨天問的回覆」等語，復由告訴
    人回覆稱：「好的」等語。「Brian～JD」復於108年8月14日
    15時18分許，傳送：「通知；上游回覆～這幾天看一下的，
    目前一些有在巡邏隊在巡邏，不好動。颱風來臨的時候也在
    巡邏，完了之後也在，很多那個漁船都有出事了，這幾天穩
    定下來的應該差不多了。」、「您好！目前關口回覆、週四
    後可以知道開航的確切時間，我司收到訊息後馬上回覆的喔
    ！近期還未解嚴請多見諒」等語，「Brian～JD」又於108年8
    月30日14時7分許，再度覆稱：「通知.因現在大陸外海都較
    敏感，故還停留在第三地尚未可行駛，有回覆可能再需要一
    段時間(上航線有固定路線，不能隨意更改)有告知最近有基
    隆港出口飲料(將近80個貨櫃)全被扣貨，所以關口請我們再
    耐心等候一下，如有進一步消息再做回覆更新的」等語，復
    於109年1月17日14時48分許，傳送：「報告，目前已確認，
    關口協商結果，船目前需繼續停靠第三地，待元宵後才可靠
    港，以避免海警查緝～特此通知，如有更新會隨時回報的」
    等語等情，此有LINE對話紀錄翻拍照片13張附卷供參(見發
    查卷第129-153頁)，則依前開對話內容所揭，告訴人面對「
    Brian～JD」多次提及其托運貨物尚在第三地等待轉運，為躲
    避海警查緝，因而延遲滯留第三地乙事，未見其加以爭執或
    言語表示質疑何以未採直航方式運送等情，顯然可見告訴人
    明確知悉本案酒品係由第三地釜山轉運大陸，對於該前開轉
    運方式存在恐遭海關查緝風險等情明確，核亦與告訴人前開
    於偵詢時陳明過去曾經第三地轉運酒品之大陸地區之情詞相
    合，綜合上情，被告顯已依約履行運送及報關等事務，依卷
    附事證，尚難遽認被告即有本案業務侵占、背信之犯行存在
    。
  ㈢據上所述，原不起訴處分及再議駁回處分業已就被告何以不
    構成告訴人所指業務侵占及背信等罪嫌，詳予論述，所為之
    事實認定及證據取捨，核與本院調閱之偵查案卷相符，復無
    違反論理法則及經驗法則之情事。本案不起訴處分書及駁回
    再議處分書就被告之犯罪嫌疑不足，已為說明，並無違誤。
    聲請交付審判意旨猶執前詞，對於原處分任加指摘，請求交
    付審判，為無理由，應予駁回。
據上論斷，應依刑事訴訟法第258條之3第2項前段，裁定如主文
。
中    華    民    國    111    年    1    月     7    日
                  刑事第十五庭審判長法　官　簡佩珺
                                    法  官  張雅涵
                                    法  官  湯有朋
以上正本證明與原本無異。
不得抗告。
　　　　　　　　　　　　　　　　　　書記官  黃美雲
中　　華　　民　　國　　111 　年　　1 　　月　　7 　　日